宣示判決筆錄
原      告  楊宇樓  

被      告  林裕昌  



上列被告因洗錢防制法等案件（110年度中金簡字第50號），經
原告提起請求損害賠償之附帶民事訴訟（110年度中簡附民字第1
21號），經本院刑事庭裁定移送前來，由本院以111年度中簡字
第22號損害賠償事件受理，於中華民國111年3月23日上午9時25
分整在臺灣臺中地方法院臺中簡易庭宣示判決，出席職員如下：
    法      官  林筱涵
    書  記  官  張峻偉
朗讀案由。
法官朗讀主文宣示判決如下：
    主      文
被告應給付原告新臺幣貳拾伍萬伍仟元，及自民國一一○年九月
十二日起至清償日止，按週年利率百分之五計算之利息。
本判決得假執行。
    事實及理由之要領
一、原告主張：被告知悉金融帳戶係個人理財之重要工具，關係
    個人財產、信用之表徵，且無正當理由徵求他人提供金融帳
    戶存摺、提款卡及密碼者，極有可能利用該帳戶為與財產有
    關之犯罪工具，而可預見金融帳戶被他人利用以遂行其詐欺
    犯罪，以供詐騙犯罪所得款項匯入，並藉此掩飾、隱匿犯罪
    所得之真正去向，竟仍基於縱使有人利用其金融帳戶實施詐
    欺犯行及掩飾、隱匿詐欺所得去向之洗錢犯行亦不違背其本
    意之不確定故意，於民國109年11月初某日，將其所申辦之
    中國信託商業銀行大里分行帳號000000000000號帳戶(下稱
    系爭帳戶）之存摺、印章、金融卡及密碼、網路銀行帳號及
    密碼，依真實姓名年籍不詳之成年人指示，放置在臺中市○○
    區0段000○00號家樂福青海店之置物櫃內，提供予該人及其
    所屬詐欺集團使用。嗣該人及所屬詐欺集團成員取得系爭帳
    戶後，於109年11月3日，自稱為「金賀亞-幣商宏」，以LIN
    E通訊軟體向原告佯稱：收受款項後可代為購買比特幣云云
    ，致原告陷於錯誤，於同日13時許，匯款新臺幣（下同）25
    5,000元至系爭帳戶，惟原告並未取得比特幣且於匯款後，
    旋遭詐欺集團成員將其中99,998元轉帳至其他金融機構帳戶
    ，另在自動櫃員機提領12萬元，以此方式掩飾、隱匿該詐欺
    犯罪所得之來源、去向。又被告前開幫助犯洗錢防制法第14
    條第1項之罪之行為，業經本院以110年度中金簡字第50號刑
    事判決判處有期徒刑3月，併科罰金1萬元在案，被告自應對
    原告負侵權行為損害賠償責任。為此，爰依侵權行為之法律
    關係提起本件訴訟，並聲明：被告應給付原告255,000元，
    及自刑事附帶民事訴訟起訴狀繕本送達翌日起至清償日止，
    按週年利率百分之5計算之利息。
二、上開原告主張之事實，業經本院依職權調取本院110年度中
    金簡字第50號刑事卷宗核閱屬實。被告已於相當時期受合法
    之通知，而於言詞辯論期日不到場，亦未提出準備書狀爭執
    ，依民事訴訟法第436條第2項適用第280條第3項準用第1項
    規定，視同自認，堪信原告所陳上情為真正，本院即採為判
    決之基礎。
三、按因故意或過失，不法侵害他人之權利者，負損害賠償責任
    。故意以背於善良風俗之方法加損害於他人者亦同；數人共
    同不法侵害他人之權利者，連帶負損害賠償責任；不能知其
    中孰為加害人者，亦同。造意人及幫助人，視為共同行為人
    ，民法第184條第1項、第185條分別定有明文。又數人共同
    為侵權行為加損害於他人，各有賠償其損害全部之責任（最
    高法院19年上字第1202號民事裁判意旨可資參照）。經查，
    被告幫助不詳詐騙成員以上開方式向原告詐取財物，致原告
    受有255,000元之損害，已如前述，揆諸前開規定，被告與
    該不詳詐欺集團成員應構成共同侵權行為，自應就原告所受
    損害負連帶賠償責任無疑。
四、從而，原告本於侵權行為之法律關係，請求被告給付原告25
    5,000元，及自起訴狀繕本送達翌日即110年9月12日起（見
    附民卷第9頁送達證書）至清償日止，按週年利率百分之5計
    算之遲延利息，為有理由，應予准許。
五、原告提起本件刑事附帶民事訴訟，而由本院刑事庭依刑事訴
    訟法第504條第1項規定，裁定移送前來，依同條第2項規定
    免繳納裁判費，且於本院審理期間，亦未滋生其他訴訟必要
    費用，茲參酌臺灣高等法院暨所屬法院95年度法律座談會意
    旨，自無庸為訴訟費用負擔之諭知，併予敘明。
六、假執行宣告之依據：民事訴訟法第389條第1項第3款。
　　
如不服本判決，應於送達後20日內，向本院提出上訴狀並表明上
訴理由，如於本判決宣示後送達前提起上訴者，應於判決送達後
20日內補提上訴理由書（須附繕本）。如委任律師提起上訴者，
應一併繳納上訴審裁判費。
中　　華　　民　　國　　111 　年　　3 　　月　　23　　日
                  臺灣臺中地方法院臺中簡易庭
                                  法  官  林筱涵
                                  書記官  張峻偉
以上正本證明與原本無異。
中　　華　　民　　國　　111 　年　　3 　　月　　23　　日
                                  書記官  張峻偉